【裁判字號】    90,易,86
【裁判日期】    900308
【裁判案由】    毀棄損壞
【裁判全文】
臺灣高雄地方法院刑事判決                              九十年度易字第八六號
    公  訴  人  臺灣高雄地方法院檢察署檢察官
    被      告  丙○○○
                丁○○
右列被告因毀棄損壞案件，經檢察官提起公訴（八十九年度偵字第二三六八六號），
本院判決如左：
    主  文
丙○○○、丁○○共同損壞他人之馬桶、排水管、木板門、地板磁磚、壁面磁磚足以
生損害於他人，各處有期徒刑陸月；如易科罰金，以參佰元折算壹日。
    事  實
一、緣高雄市苓雅區○○○街八六巷二二號之加強磚造二層樓建築物（即坐落高雄市
    苓雅區○○段0000－0000地號土地）原登記為丙○○○所有，然因丙○○○積欠債權人華南商業銀行股份有限公司（以下簡稱華南銀行）債務，而經華
    南銀行聲請強制執行，並於八十九年三月十七日由甲○○拍定，復經台灣高雄地
    方法院於八十九年三月二十九日核發不動產權利移轉證書，而由甲○○於八十九
    年四月五日領得不動產權利移轉證書，自該日起由甲○○取得上開不動產之所有
    權，丙○○○亦自八十九年四月五日起喪失其對上開不動產之使用權、處分權，
    不得再繼續使用上開建物，然經甲○○以存證信函多次請求搬遷，丙○○○均拒
    不搬遷。嗣於同年十月十八日上午（即法院執行點交日之上午），丙○○○及其
    女兒丁○○，因不甘房子被拍賣，竟基於共同犯意之聯絡，以毀壞物品之故意，
    共同將水泥灌入上揭建物一樓、二樓、三樓之浴室馬桶內及排水管中，復砸毀三
    樓浴室之馬桶、破壞二樓前房間及後房間之木板門、敲損一樓、二樓、三樓之地
    板磁磚及壁面磁磚等物品，均足生損害於該建物之所有權人甲○○。嗣經甲○○
    於門外聽到敲損之撞擊聲音，發覺有異，報警會同警員到場進入查看，始悉上情
    。
二、案經甲○○訴請臺灣高雄地方法院檢察署檢察官偵查起訴。
    理  由
一、訊據被告丙○○○、丁○○矢口否認有何上開犯行，被告丙○○○辯稱：伊住在
    那棟房子的時候，房子就已經是那樣云云；被告丁○○則辯稱：伊當日係去幫伊
母親搬東西，一進去房子就是那樣，伊不知何人所為云云。經查（一）高雄市苓
    雅區○○○街八六巷二二號之加強磚造二層樓建築物（坐落高雄市○○區○○段
    0000－0000地號土地上）原登記為被告丙○○○所有，然已經台灣高雄
    地方法院以八十八年執字第一０五九一號強制執行程序，由告訴人甲○○拍定，
    並於八十九年四月五日領得不動產權利移轉證書等情，業據告訴人狀述明確，並
    有土地所有權狀、建物所有權狀、不動產權利移轉證書及其回證附卷可參，是告
    訴人於八十九年四月五日已取得建物所有權一節堪以認定。（二）右揭房屋內排
    水管、馬桶、牆壁、地面、木板門毀損之事實，業據告訴人指訴甚詳，被告二人
    亦自陳當天到上開建物時，屋內上揭物品已毀損等語，復有當時所拍之現場照片
    二十八張附卷可稽，應堪採信。（三）當天告訴人會同警員進入時，被告二人均
    在場，且房屋內一樓部分之馬桶、牆壁、地面磁磚確有毀損、灌水泥之情形，而
    馬桶內水泥未乾，應該是剛加進去，屋內有一個桶子內有水泥未乾等情，業據證
    人即當天到場之警員戊○○到庭證述無誤，復佐以照片上地板之破損痕跡，均為
    新痕，且磁磚之碎片、木門之木屑均仍留在現場（見二樓廁所、二樓後房照片）
    ，而告訴人代理人乙○○亦陳稱當日早上有聽到敲擊聲等情，足證上開物品均係
    當天早上才為人毀壞，而當天早上僅有被告二人在現場，可證係被告二人毀壞上
    開屋內之物品。（四）警員到場時渠等二人竟向警員聲稱：「房子尚未點交，他
    們有權使用云云」，此亦據證人戊○○結證在卷，益證建物內受損之物品係被告
    等所為。（五）又被告係於案發前二、三天才搬遷，此業據被告丙○○○於本院
    審理時，被告丁○○於偵訊時自承在卷，既才剛搬走，豈有馬桶早已灌水泥，甚
    至整個破裂壞掉之可能？綜上所述，被告所辯毫無可採。被告二人共同毀損物品
    之犯行，罪證明確，堪以認定。
二、核被告所為係犯刑法第三百五十四條之罪。被告間有犯意之聯絡，行為之分擔，
    均為共同正犯。爰審酌被告二人明知房屋已遭拍賣移轉登記予告訴人，竟惡意毀
    損他人所承購之房屋，且被告用水泥灌入馬桶、排水孔等手段，均足至衛浴設備
    無法使用，又被告擊毀房屋內各樓地板、牆壁磁磚之行徑，雖僅使磁磚表面破裂
    ，然告訴人勢必得重新施工，其所生之損害嚴重，又被告等與告訴人並無仇恨，
    僅因告訴人向法院拍定其所有之房屋，即以上開惡意之手段毀損物品，犯後猶不
    知悔改，不願與告訴人和解等情，爰依檢察官之求刑，量處如主文所示之刑；按
    刑法第四十一條，已於九十年一月十日修正公布，並於同月十二日施行，其第一
    項前段規定為「犯最重本刑為五年以下有期徒刑之罪，而受六月以下有期徒刑或
    拘役之宣告，因身體、教育、職業或家庭之關係或因其他正當事由，執行顯有困
    難者，得以一元以上三元以下折算一日，易科罰金。」，本件被告犯罪後，上開
    規定已變更，依最高法院二十四年七月刑庭總會決議，易科罰金之事項，應依刑
    法第二條第一項之規定，適用修正後之刑法第四十一條之新法，本件爰諭知易科
    罰金折算標準，以資懲儆。
據上論斷，應依刑事訴訟法第二百九十九條第一項前段、刑法第二條第一項、第二十
八條、第三百五十四條、修正後第四十一條第一項、罰金罰鍰提高標準條例第一條前
段、第二條，判決如主文。
本案經檢察官吳茂松到庭執行職務。
中      華      民      國    九十      年      三      月      八      日
                                    臺灣高雄地方法院刑事第三庭
                                        法  官  李  淑  惠
右正本證明與原本無異。
如不服本判決，應於判決送達後十日內，向本院提出上訴狀。
                                        書記官  馮  欽  鳳
中      華      民      國    九十      年      三      月      八      日


司法院資訊處製作；財團法人民間司法改革基金會備份。
